臺灣士林地方法院民事簡易判決
110年度士簡字第237號
原      告  立朵國際實業有限公司

法定代理人  林書維    


訴訟代理人  黃冠瑋律師    
被      告  林大鈞    
訴訟代理人  林振錫    
上列當事人間損害賠償事件，本院於民國110年11月18日言詞辯
論終結，本院判決如下：
    主  文
原告之訴及假執行之聲請均駁回。
訴訟費用新臺幣貳萬參仟參佰柒拾肆元由原告負擔。
    事實及理由要領
一、訴狀送達後，原告不得將原訴變更或追加他訴；但請求之基
    礎事實同一、擴張或減縮應受判決事項之聲明者，不在此限
    ，民事訴訟法第255條第1項但書第2款、第3款定有明文。又
    依同法第436條第2項之規定，前揭規定於簡易訴訟程序亦適
    用之。查原告起訴時訴之聲明為：「被告應給付原告新臺幣
    0000000元，及自起訴狀繕本送達翌日起至清償日止，按年
    息5％計算之利息。」，嗣於訴訟程序進行中，原告減縮請求
    之金額，並變更訴之聲明為：「被告應給付原告新臺幣0000
    000元，及自起訴狀繕本送達翌日起至清償日止，按年息5％
    計算之利息。」，核其上開變更請求部分，應屬減縮應受判
    決事項之聲明，揆諸前揭之規定，應予准許。
二、原告起訴主張：原告為經營辦公室裝潢及租賃業務之法人，
    被告則為門牌號碼臺北市○○區○○路00號11樓之1（下稱系爭
    房屋）之應有部分二分之一之所有權人，而訴外人即被告之
    訴訟代理人林振錫受被告委任為其處理系爭房屋之出租及處
    分等事項，原告於民國109年2月間，向被告委任之林振錫接
    洽系爭房屋之租賃事宜，其稱系爭房屋雖有另一共有人即訴
    外人王有嘉，但因有分管關係，故其有權出租系爭房屋之前
    半部，原告信其所言，故於109年2月10日由訴外人林振錫代
    表被告與原告簽立系爭房屋之租賃契約（下稱系爭租賃契約
    ），約定租賃期間自109年2月11日至110年4月30日止，原告
    每月應給付新臺幣（下同）45000元之租金，故原告於109年
    2月11日至同年4月間，委託訴外人立朵商業管理顧問有限公
    司裝潢系爭房屋並如期完工，詎原告於109年6月1日收受系
    爭房屋另一共有人即訴外人王有嘉來函稱其不知情亦不同意
    系爭房屋之出租事宜，經原告以上開情事詢問訴外人林振錫
    ，其竟表示沒有分管協議，原告見事已至此，只好於109年6
    月23日發函被告及林振錫終止系爭租賃契約，並於同年11月
    依訴外人王有嘉之要求騰空返還系爭房屋，原告為使用收益
    系爭房屋而支出系爭房屋之裝潢費用0000000元，扣除拆除
    後仍可正常使用之裝潢及設備費用，計支出裝潢費用000000
    0元，爰依民法第347條準用民法第349條，再依民法第353條
    、第226條第1項之規定提起本件訴訟，並聲明被告應給付原
    告0000000元，及自起訴狀繕本送達翌日起至清償日止，按
    年息百分之五計算之利息，並願供擔保，請准宣告假執行。
三、被告則以：被告於109年1月8日原告接洽系爭房屋出租事宜
    時，即已告知原告，被告就系爭房屋之產權為二分之一，沒
    標明位置，且系爭房屋之另一共有人堅持不出租，並於同年
    1月15日再次以通訊軟體LINE提醒原告：產權是各1/2（沒標
    明位置），且原告於109年2月3日曾以LINE通知被告應攜帶
    文件，均未提及分管協議，且於109年2月10日因公證人檢視
    合約證件後，因認無分管協議書而無法辦理公證，足見原告
    於簽立系爭租賃契約前即已知悉系爭房屋並無分管協議，不
    能公證，則系爭租賃契約之無法履行，自難認被告有何過失
    等語資為抗辯，並聲明駁回原告之訴及假執行之聲請。
四、得心證之理由：
  ㈠原告主張被告為系爭房屋之共有人，應有部分為二分之一，
    兩造間於109年2月10日就系爭房屋簽立系爭租賃契約，並於
    系爭房屋進行裝潢事宜，嗣因系爭房屋另一共有人拒絕出租
    ，致原告須系爭房屋騰空返還而受有裝潢費用之損失等事實
    ，業據原告提出之商工登記公示資料查詢服務、授權書及附
    圖、系爭租賃契約、系爭房屋裝潢前後照片、萬國法律事務
    所函、郵局存證信函、通訊軟體LINE對話紀錄截圖、進項發
    票明細表、統一發票（三聯式）、電子發票證明聯、彙總申
    報明細、臺灣銀行無摺存入憑條存根、匯款申請書(2)回條
    聯、辰豐聯合法律事務所函等件為證，且為被告所不爭執，
    是就此部分之事實，堪認為真正。
  ㈡又原告主張因被告於締約時表示系爭房屋有分管契約而無法
    提出，致原告受有前開裝潢費用之損害乙事，為被告所否認
    ，並以上開言詞置辯，自應由原告就其主張被告有前開行為
    致系爭租賃契約無法履行之事實，負舉證之責任。而當事人
    主張有利於己之事實者，就其事實有舉證之責任，民事訴訟
    法第277條定有明文；又民事訴訟如係由原告主張權利者，
    應先由原告負舉證之責，若原告先不能舉證，以證實自己主
    張之事實為真實，則被告就其抗辯之事實即令不能舉證，或
    其所舉證據尚有疵累，亦應駁回原告之請求（最高法院100
    年度台上字第415號判決要旨參照）。然原告所稱被告於簽
    約時即告知原告系爭房屋有分管協議乙節，雖經證人林軒民
    於本院言詞辯論時證稱：兩造在109年1月底簽立系爭租賃契
    約，簽約前有要求訴外人林振錫提出設立公司之同意書、房
    屋稅單、分管契約書，公證當日因訴外人林振錫未帶分管協
    議書而無法辦理公證，訴外人林振錫表示簽約後會補分管協
    議書等語，然證人林軒民為代表原告接洽系爭房屋租賃事宜
    之人，就原告因系爭房屋租賃事宜所生之損失，具有直接利
    害關係，倘無其他證據佐憑，尚不能遽信為真正，而證人林
    軒民於該日亦證稱：其曾以口頭、電話及通訊軟體LINE之方
    式向訴外人林振錫索取分管協議書，但通訊軟體LINE之內容
    已經刪除，亦無錄音等語，且依被告所提出之109年2月3日
    通訊軟體LINE對話內容（即被證四）所示，證人林軒民於斯
    時通知訴外人林振錫於簽約時應準備之文件，並無設立公司
    之同意書及分管契約，核與前開證人林軒民之證言內容有所
    出入，則自難僅以證人林軒民前開證言遽為認定原告前開主
    張即為真實。
　㈢況依109年1月15日通訊軟體LINE對話內容（即被證二）所示
    ，訴外人林振錫於斯時即向證人林軒民表示系爭房屋產權是
    各二分之一，且未標明位置，足見原告於簽立系爭租賃契約
    前即已知悉系爭房屋並無分管協議，參以原告亦不否認於辦
    理簽約及公證時，因公證人表示無分管協議致無法辦理公證
    等情，原告明知系爭房屋並無分管協議竟仍與被告簽訂系爭
    租賃契約，則就其因系爭房屋租賃事宜所生前開裝潢費用之
    損失，自難認可歸責於被告，是原告主張被告應就上開裝潢
    費用之損失負損害賠償責任，難認有據。從而，原告依上開
    法律關係，請求被告給付原告0000000元，及自起訴狀繕本
    送達翌日起至清償日止，按年息百分之五計算之利息，為無
    理由，應予駁回。又原告之訴既經駁回，其假執行之聲請即
    失所附麗，應併予駁回。
五、本件事證已臻明確，兩造其餘攻擊防禦方法與所舉證據，核
    與判決結果不生影響，爰不逐一論述，附此敘明。
六、本件係就民事訴訟法第427條第1項適用簡易程序所為原告敗
    訴之判決，並依同法第78條之規定職權確定訴訟費用額為23
    374元（第一審裁判費），應由原告負擔。
中    華    民    國    110   年    12    月     9    日
                  士林簡易庭  法  官  黃雅君
　　　　　　　　　
以上正本係照原本作成。
如不服本判決，應於判決送達後20日內，向本院提出上訴狀並應
記載上訴理由，如於本判決宣示後送達前提起上訴者，應於判決
送達後20日內補提上訴理由書（須附繕本）。
中    華    民    國    110   年    12    月     9    日
                              書記官  吳俊明